【裁判字號】    98,刑智上易,146
【裁判日期】    990329
【裁判案由】    違反著作權法
【裁判全文】
智慧財產法院刑事判決
                                 98年度刑智上易字第146號
上  訴  人  甲○○
即  被  告
上列上訴人因違反著作權法案件，不服臺灣彰化地方法院九十八
年度易更字第一號，中華民國九十八年九月三十日第一審判決（
起訴案號：臺灣彰化地方法院檢察署九十七年度偵續字第一二九
、一三○、一三一、一三二號），提起上訴，本院判決如下：
    主  文
原判決撤銷。
甲○○共同明知係侵害著作財產權之光碟重製物而散布，處有期
徒刑陸月，如易科罰金，以新臺幣壹仟元折算壹日，減為有期徒
刑月，如易科罰金，以新臺幣壹仟元折算壹日，扣案之「六人
行」影集盜版光碟肆拾貳片沒收；又共同明知係侵害著作財產權
之光碟重製物而散布，處有期徒刑陸月，如易科罰金，以新臺幣
壹仟元折算壹日，扣案之「黃真伊」影集盜版光碟拾片沒收。應
執行有期徒刑捌月，如易科罰金，以新臺幣壹仟元折算壹日，扣
案之「六人行」影集盜版光碟肆拾貳片、「黃真伊」影集盜版光
碟拾片均沒收。
    事  實
一、甲○○明知美國影集「六人行」、「越獄」分係美商華納兄
    弟股份有限公司（下稱美商華納公司）、美商廿世紀福斯影
    片股份有限公司（下稱廿世紀福斯公司）享有著作財產權之
    視聽著作，而韓國影集「姐姐」、「黃真伊」係晶偉股份有
    限公司（下稱晶偉公司）享有著作財產權之視聽著作，非經
    同意或授權，均不得散布或意圖散布而公開陳列。詎其為牟
    取不法利益，竟先後多次起意，並與真實姓名年籍不詳自稱
    「鄭清」之成年男子（起訴書漏載）共同基於犯意聯絡，在
    大陸地區購得侵害上開著作財產權之光碟重製物即盜版光碟
    後，上網至臺灣雅虎奇摩拍賣網站，共用網路帳號、匯款帳
    戶，分工寄出盜版光碟，實行散布侵害著作財產權之光碟重
    製物行為，分述如下：
  (一)於民國九十五年十二月間某日，甲○○與「鄭清」在網路上
    以「en-tw-988 」為賣方帳號，化名「李時豐」，張貼販賣
    「六人行」影集盜版光碟四十二片之訊息，供不特定人下標
    購買。嗣因不知情之施又瑀（另由檢察官不起訴處分確定）
    於九十五年十二月二十日上網以新臺幣（下同）一千四百元
    得標，並於同日將款項匯入甲○○申設之台新國際商業銀行
    第00000000000000號帳戶（下稱台新銀行帳戶），甲○○與
    「鄭清」乃自大陸地區快遞寄出上開盜版光碟。旋於九十五
    年十二月二十二日凌晨四時許，在桃園國際機場為警會同海
    關人員開驗不知情之黃中興所屬大亨報關行承攬進口之貨物
    時，扣得上開盜版光碟，經施又瑀之供述，始循線查獲甲○○。
  (二)於九十六年六月七日，甲○○與「鄭清」在網路上以「en-t
    w-988 」為賣方帳號，化名「李茂霖」，張貼販賣「越獄」
    影集盜版光碟七片之訊息，供不特定人下標購買。嗣因財團
    法人電影及錄影著作保護基金會調查專員張家智於同日上網
    查知，為蒐集犯罪證據，以五百八十元得標，並於同日將款
    項匯入前揭台新銀行帳戶，甲○○與「鄭清」乃自大陸地區
    快遞，於九十六年六月九日寄達上開盜版光碟予張家智，經
    張家智於九十六年十一月二十九日報警，並提供上開盜版光
    碟扣案，始循線查獲甲○○。
  (三)於九十六年八月十日，甲○○與「鄭清」在網路上以「en-t
    w-988 」為賣方帳號，化名「李茂霖」，張貼販賣「姐姐」
    影集盜版光碟十八片之訊息，供不特定人下標購買。嗣因張
    嘉云（另由臺灣臺中地方法院判處罪刑確定）於九十六年八
    月二十九日上網以九百十七元得標，並將款項匯入前揭台新
    銀行帳戶，甲○○與「鄭清」乃自大陸地區快遞寄達上開盜
    版光碟予張嘉云。張嘉云收到後，另行基於散布侵害著作財
    產權之光碟重製物犯意，於九十七年二月九日在網路上以「
    mamamcat」為賣方帳號，張貼販賣上開盜版光碟之訊息，供
    不特定人下標購買，適為晶偉公司法務專員洪英展上網查知
    ，為蒐集犯罪證據，於九十七年二月二十二日以四百元得標
    ，並將款項匯入張嘉云申設之帳戶，張嘉云乃自臺中市以快
    遞寄達上開盜版光碟予洪英展，旋經洪英展報警，並提供上
    開盜版光碟扣案（已於張嘉云被訴案件執行沒收），始循線
    查獲張嘉云，進而查獲甲○○。
  (四)於九十六年十一月二十五日，甲○○與「鄭清」在網路上以
    「jws253」為賣方帳號，化名「黃小小」，張貼販賣「黃真
    伊」影集盜版光碟十片之訊息，供不特定人下標購買。嗣因
    晶偉公司法務專員丙○○於九十六年十二月四日上網查知，
    為蒐集犯罪證據，以四百元得標，並於九十六年十二月五日
    將款項匯入甲○○申設之臺中商業銀行北員林分行0000000
    號帳戶（下稱臺中銀行帳戶），甲○○與「鄭清」乃自大陸
    地區快遞，於九十六年十二月九日寄達上開盜版光碟予丙○○，經丙○○於九十六年十二月二十一日報警，並提供上開
    盜版光碟扣案，始循線查獲甲○○。
二、上開犯行一、(一)部分，案經內政部警政署航空警察局移送臺
    灣桃園地方法院檢察署呈請臺灣高等法院檢察署令轉臺灣彰
    化地方法院檢察署檢察官偵查起訴；另犯行一、(二)部分，案
    經廿世紀福斯公司委任張家智訴由桃園縣政府警察局八德分
    局報告臺灣桃園地方法院檢察署呈請臺灣高等法院檢察署令
    轉臺灣彰化地方法院檢察署檢察官偵查起訴，及同公司委任
    乙○○訴由臺灣桃園地方法院檢察署檢察官移送併辦；而犯
    行一、(三)部分，案經晶偉公司委任洪英展訴由臺中縣警察局
    大甲分局報告臺灣彰化地方法院檢察署檢察官偵查起訴；至
    犯行一、(四)部分，案經晶偉公司委任丙○○訴由臺北市政府
    警察局大同分局報告臺灣臺北地方法院檢察署呈請臺灣高等
    法院檢察署令轉臺灣彰化地方法院檢察署檢察官偵查起訴。
    理  由
一、程序方面：
  (一)按被告甲○○於偵查中向檢察官所為之供述，非出於強暴、
    脅迫、利誘、詐欺、疲勞訊問、違法羈押或其他不正方法取
    得，依刑事訴訟法第一百五十六條第一項、第一百五十八條
    之二之規定，自得採為證據。
  (二)次按被告以外之人於審判外之陳述，雖不符刑事訴訟法第一
    百五十九條之一至第一百五十九條之四之規定，然經當事人
    於審判程序同意作為證據，法院審酌該言詞陳述作成時之情
    況，認為適當者，亦得為證據，刑事訴訟法第一百五十九條
    之五第一項定有明文；當事人、代理人或辯護人於法院調查
    證據時，知有刑事訴訟法第一百五十九條第一項不得為證據
    之情形，而未於言詞辯論終結前聲明異議者，視為有前項之
    同意，同法條第二項定有明文。本件證人施又瑀（見臺灣桃
    園地方法院檢察署九十六年度偵字第三○五三七號偵查卷第
    四頁至第七頁）、黃中興（見同卷第八頁至第九頁）、張家
    智（見臺灣桃園地方法院檢察署九十七年度偵字第五五○九
    號第十七頁至第十八頁）、丙○○（見臺灣臺北地方法院檢
    察署九十七年度偵字第八八六○號偵查卷第四頁至第六頁）
    、張嘉云（見臺灣彰化地方法院檢察署九十七年度偵字第五
    九七一號偵查卷第七頁至第九頁）、告訴代理人洪英展（見
    同卷第十頁至第十二頁）及乙○○（臺灣桃園地方法院檢察
    署九十七年度他字第三四九二號偵查卷第三七頁）於偵查詢
    問時之陳述，固為審判外之陳述而屬傳聞證據，惟被告及公
    訴人對該審判外之供述，於本院審判程序時不爭執其證據能
    力（見本院卷第五八頁至第五九頁），且迄於本院言詞辯論
    終結前復未聲明異議，本院衡酌上開證人及告訴代理人無受
    不法取供之虞，且依其受詢問時所處環境與附隨條件均應無
    不當情形，並無違法取證及證明力明顯過低之瑕疵，依諸前
    揭規定，上開陳述自應有證據能力。
  (三)復按被告以外之人於偵查中向檢察官所為之陳述，除顯有不
    可信之情況者外，得為證據，刑事訴訟法第一百五十九條之
    一第二項規定明確。本件告訴代理人洪英展於檢察官偵訊時
    所為之陳述（見臺灣彰化地方法院檢察署九十七年度聲緝字
    第三七一號偵查卷第二七頁），為被告以外之人於審判外之
    言詞陳述，惟未經其以證人身分而具結在卷，與法定要件尚
    未相符，然本院審酌其陳述時之外在環境及情況，查無顯有
    不可信之情況，且被告對告訴人嘉佑影視社即蕭尤敏於偵查
    中之供述，於本院審判程序時不爭執其證據能力（見本院卷
    第五八頁），且迄於本院言詞辯論終結前復未聲明異議，仍
    洵無妨害被告防禦權之虞，本院亦認以之作為證據為適當，
    依前揭規定，上開陳述應有證據能力。
  (四)至本件認定事實所引用之本件卷證所有證據（文書證據），
    被告及檢察官於本院均未主張排除前開書證之證據能力，且
    迄於本院言詞辯論終結前均未表示異議（見本院卷第五九頁
    至第六一頁），本院經審酌前開書證並非公務員違背法定程
    序所取得，亦無刑事訴訟法第一百五十九條之四規定顯有不
    可信之情況，故上揭卷證證據（文書證據），均應有證據能
    力。
二、實體方面：
  (一)上揭事實，訊據被告甲○○對於上揭犯罪事實坦承不諱（見
    本院卷第六一頁、原審卷第二二頁正面、第二六頁正面），
    核與證人施又瑀（見臺灣桃園地方法院檢察署九十六年度偵
    字第三○五三七號偵查卷第四頁至第七頁）、黃中興（見同
    卷第八頁至第九頁）、張家智（見臺灣桃園地方法院檢察署
    九十七年度偵字第五五○九號偵查卷第十七頁至第十八頁）
    、丙○○（見臺灣臺北地方法院檢察署九十七年度偵字第八
    八六○號偵查卷第四頁至第六頁）、張嘉云（見臺灣彰化地
    方法院檢察署九十七年度偵字第五九七一號偵查卷第七頁至
    第九頁）、告訴代理人洪英展（見同卷第十頁至第十二頁）
    及乙○○（見臺灣桃園地方法院檢察署九十七年度他字第三
    四九二號偵查卷第三七頁）於偵查中詢問時所為之陳述，暨
    告訴代理人洪英展於檢察官偵訊時所為之陳述（見臺灣彰化
    地方法院檢察署九十七年度聲緝字第三七一號偵查卷第二七
    頁）均相符。又事實欄犯行一、(一)部分，有扣案盜版光碟四
    十二片、Ｘ光檢查儀注檢貨物報告表、進口快遞貨物簡易申
    報單、進口快遞貨物暫存申請書、快遞送貨單、扣案物品照
    片、台新銀行客戶基本資料、旅客入出境記錄、鑑識報告及
    網頁資料附卷可稽（見臺灣桃園地方法院檢察署九十六年度
    偵字第三○五三七號偵查卷第十頁至第十九頁、第二二頁至
    第二四頁）；另事實欄犯行一、(二)部分，有扣案盜版光碟七
    片、自動櫃員機交易明細表、鑑識報告、網頁資料、台新銀
    行客戶基本資料、雅虎奇摩帳號IP位址查詢資料附卷可稽（
    見臺灣桃園地方法院檢察署九十七年度偵字第五五○九號偵
    查卷第二十頁、第二二頁至第五九頁、第九一頁至第九五頁
    ）；而事實欄犯行一、(三)部分，有扣案盜版光碟十八片、雅
    虎奇摩帳號IP位址查詢資料、網頁資料、台新銀行客戶基本
    資料及交易明細、著作權授權資料、扣案物品照片附卷可稽
    （見臺灣彰化地方法院檢察署九十七年度偵字第五九七一號
    偵查卷第十四頁至第三四頁、第三九頁至第四九頁）；至事
    實欄犯行一、(四)部分，有扣案盜版光碟十片、自動櫃員機交
    易明細表、鑑識報告、網頁資料、快遞送貨單、著作權授權
    資料、臺中銀行開戶基本資料及交易明細、雅虎奇摩帳號IP
    位址查詢資料附卷可稽（見臺灣臺北地方法院檢察署九十七
    年度偵字第八八六○號偵查卷第七頁至第九頁、第十三頁至
    第十九頁、第二一頁至第三五頁）。復據被告於檢察官偵查
    中已供稱伊係與「鄭清」共用網路帳號、匯款帳戶，分工寄
    出該盜版光碟（見臺灣桃園地方法院檢察署九十七年度偵緝
    字第八三三號偵查卷第十三頁至第十四頁），足見伊與「鄭
    清」就本案犯行，有犯意聯絡及行為分擔，非僅伊單獨所為
    。是被告之自白與事實相符，足以採信，且本案事證明確，
    被告之犯行堪以認定。被告提起本件上訴主要理由乃辯稱：
    被告犯罪之時間於起訴時即已確定，亦即自九十五年十二月
    間某日起至九十六年十二月間某日止，詎檢察官於原審審理
    時，因發現本案可能為臺灣彰化地方法院九十七年度易字第
    九四二號刑事判決（下稱前案）效力所及後，乃逕行更正起
    訴犯罪時間為九十六年九月十八日起至九十六年十二月底，
    惟檢察官更正後之犯罪時間後與前案之犯罪時間難以釐清，
    自不得僅因併案而將重疊之犯罪時間強行割裂，遽認兩者非
    同一案件，而認定本案不為前案效力所及。況被告所為之上
    開犯罪事實，應評價為「集合犯」，是原審判決認定被告四
    次販賣盜版光碟之行為，尚難與前案販賣「火花遊戲」盜版
    光碟之行為，評價為「集合犯」，而分別判處三月及六月之
    有期徒刑，顯有重複評價之虞，且其刑度亦有超過罪責之違
    誤情形。
  (二)經查：
  1.按美國視聽著作及韓國視聽著作，依我國著作權法第四條第
    一款規定，均享有著作權。又我國自九十一年一月一日正式
    加入「世界貿易組織」（WTO ），依「世界貿易組織協定（
    WTO Agreement ）」所包含之「與貿易有關之智慧財產權協
    定」（TRIPS ）第九條第一項及「保護文學及藝術著作之伯
    恩公約（The Berne Convention for the Protection of
    Literary and Artistic Works）」第三條規定，我國對於
    同屬世界貿易組織會員國國民之著作，應加以保護。而美國
    及韓國均為世界貿易組織之會員國，則本件美國視聽著作及
    韓國視聽著作，依著作權法第四條第二款之規定，均屬受我
    國著作權法所保護之著作。
  2.次按臺灣地區與大陸地區人民關係條例第二條第二款規定，
    大陸地區係指臺灣地區以外之中華民國領土，而所謂輸入係
    指由國外運輸進入我國領土者而言，至所謂我國之領土則以
    固有之領域為範圍，憲法第四條定有明文，而國家之統治權
    係以獨立性與排他性行使於其領土之內，此不因領土之一部
    分由於某種事實上之原因暫時未能發揮作用而有異（參照最
    高法院七十一年度台上字第八二一九號判例），是自大陸地
    區購買仿冒商標及盜版光碟進入我國臺灣地區領域，並非刑
    事法所稱「輸入」。另有謂懲治走私條例第十二條規定自大
    陸地區私運物品進入臺灣地區，或自臺灣地區私運物品前往
    大陸地區者，以私運物品進口、出口論，故自大陸地區進口
    亦屬輸入云云。然按該條例所規範者為行政院所公布之管制
    物品，依九十二年十月二十三日行政院臺財字第0920056338
    號公告修正管制物品，並無商標法所規範之仿冒商標商品，
    自不能適用。至懲治走私條例雖於前開最高法院判例之後而
    為修正，然憲法領土部分並未修正，且最高法院判例尚未廢
    止變更前，最高法院上開判例之效力能否為一般法律之修正
    而生所謂新法優於舊法之效力而不再適用，容有疑義。是被
    告甲○○與「鄭清」之成年男子共同基於犯意聯絡，在大陸
    地區購得侵害上開著作財產權之光碟重製物即盜版光碟後，
    上網至臺灣雅虎奇摩拍賣網站，共用網路帳號、匯款帳戶，
    分工將盜版光碟輸入我國臺灣地區，並非九十三年九月一日
    修正公布之著作權法第八十七條第三款所稱「輸入未經著作
    財產權人或製版權人授權重製之重製物或製版物者」之行為
    ，自不得依同法第九十三條第三款論罪科刑。
  3.復按案件曾經判決確定者，應諭知免訴之判決，得不經言詞
    辯論為之，刑事訴訟法第三百零二條第一款、第三百零七條
    分別定有明文。此項訴訟法上所謂一事不再理之原則，關於
    實質上一罪或裁判上一罪，均有其適用（最高法院六十年度
    台非字第七七號判例意旨參照）。因法律上一罪之案件，無
    論其為實質上一罪（接續犯、繼續犯、集合犯、結合犯、吸
    收犯、加重結果犯）或裁判上一罪（想像競合犯及刑法修正
    前之牽連犯、連續犯），在訴訟上均屬單一性案件，其刑罰
    權既僅一個，自不能分割為數個訴訟客體。而單一案件之一
    部犯罪事實曾經有罪判決確定者，其既判力自及於全部，其
    餘犯罪事實不受雙重追訴處罰，否則應受免訴之判決（最高
    法院九十七年度台非字第二一一號判決要旨可資參照）。又
    既判力對於時間效力之範圍，係以最後審理事實法院之宣示
    判決日為判斷之標準，得上訴於第二審之第一審刑事判決，
    如未據上訴，其既判力之時點，自應至宣判之日（最高法院
    八十二年台上字第三二七五號判決、八十四年台非字第二六
    五號判決、八十二年度第四次刑事庭會議決議意旨參照）。
    又刑事法若干犯罪行為態樣，本質上原具有反覆、延續實行
    之特徵，立法時既予特別歸類，定為犯罪構成要件之行為要
    素，則行為人基於概括之犯意，在密切接近之一定時、地持
    續實行之複次行為，倘依社會通念，於客觀上認為符合一個
    反覆、延續性之行為觀念者，於刑法評價上，即應僅成立一
    罪。學理上所稱「集合犯」之職業性、營業性或收集性等具
    有重複特質之犯罪均屬之，例如經營、從事業務、收集、販
    賣、製造、散布等行為概念者是（最高法院九十五年度台上
    字第一○七九號判決意旨參照）。查：
  (1)被告甲○○明知「火花遊戲」韓劇影集，係晶偉公司享有著
    作財產權之視聽著作，非經晶偉公司同意或授權，不得擅自
    重製或以移轉所有權之方式散布重製物，詎竟貪圖銷售之不
    法利益，與真實姓名年籍不詳、自稱「鄭清」之成年男子，
    共同基於明知係侵害著作財產權重製物而散布之犯意聯絡，
    於不詳時間、處所，由「鄭清」以不詳金額，購入「火花遊
    戲」韓劇影集DVD 光碟一套（合計八片）後，再由甲○○自
    九十六年九月七日起至九十六年九月十七日止，在不詳處所
    ，利用電腦、網路連線設備連線進入雅虎奇摩拍賣網站，以
    「en-tw-988 」帳號，在前揭拍賣網站上，刊登以一套（八
    片）三百五十元之價格，販售前揭盜版光碟之訊息，向不特
    定人兜售販賣，使不特定上網瀏覽之人互相競標，並提供甲○○所有之台新國際商業銀行員林分行帳號00000000000000
    號帳戶，作為得標者交易匯款之用，一旦交易成功，即由甲○○與「鄭清」平分所得利益之犯行，業經臺灣彰化地方法
    院檢察署檢察官以九十七年度偵字第二九七○號向臺灣彰化
    地方法院聲請簡易判決處刑，並經臺灣彰化地方法院於九十
    七年六月三十日以九十七年度易字第九四二號刑事判決（即
    前案）判處有期徒刑六月，如易科罰金，以新臺幣一千元折
    算一日，併予宣告緩刑三年，並於九十七年八月十二日確定
    在案，此有前案聲請簡易判決處刑書、臺灣彰化地方法院判
    決書及刑事書記官辦案進行簿、臺灣高等法院被告前案紀錄
    表等在卷可稽，並經原審調閱前案卷宗核閱無訛。
  (2)本案事實欄犯行一、(二)之犯罪時間，係甲○○與「鄭清」自
    大陸地區透過不知情之快遞，於九十六年六月九日寄達上開
    盜版光碟予張家智，經張家智於九十六年十一月二十九日報
    警，並提供上開盜版光碟扣案，始循線查獲甲○○，故其犯
    罪時間係自九十六年六月九日起至九十六年十一月二十九日
    止。而事實欄犯行一、(三)之犯罪時間，係甲○○與「鄭清」
    自大陸地區透過不知情之快遞，於九十六年八月二十九日寄
    達上開盜版光碟予張嘉云，張嘉云收到後，則另行基於散布
    侵害著作財產權之光碟重製物犯意，於九十七年二月九日在
    網路上以「mamamcat」為賣方帳號，張貼販賣上開盜版光碟
    之訊息，供不特定人下標購買，適為晶偉公司法務專員洪英
    展上網查知，為蒐集犯罪證據，於九十七年二月二十二日以
    四百元得標，並將款項匯入張嘉云申設之帳戶，張嘉云乃自
    臺中市以快遞寄達上開盜版光碟予洪英展，旋經洪英展報警
    ，並提供上開盜版光碟扣案（已於張嘉云被訴案件執行沒收
    ），始循線查獲張嘉云，進而查獲甲○○，故其犯罪時間係
    自九十六年八月二十九日起至九十七年二月二十二日止。則
    本案事實欄犯行一、(二)及(三)之犯罪時間，與前案之犯罪時間
    （即九十六年九月七日起至九十六年九月十七日止）部分緊
    接，且亦在前案最後事實審宣示判決前，又參諸被告出售盜
    版光碟片之營業性行為，自九十五年十二月間起持續進行不
    輟，其於九十六年一月十三日經查獲後，復另行起意，多次
    為明知係侵害他人著作權之光碟重製物仍散布之行為，迄至
    同年九月十四日為警查獲止，均未間斷，其交易方式雷同，
    上網刊登廣告之地點相同，所扣得之盜版影音光碟片之種類
    亦相似，堪認被告應係基於營利之單一目的，在密集期間內
    ，在同一地點，以同一方式為之而上網販售該等盜版光碟，
    顯然具有反覆、延續實行之特徵，是認在無其他積極證據足
    資證明被告於前案為警查獲後，其主觀上反覆、延續出售此
    等盜版光碟片之單一行為決意有何必然中斷後再另行起意之
    事實，而依社會通念，亦無從切割被告於上開期間內反覆、
    延續出售盜版光碟片以營利之一個集合犯行為，且於客觀上
    亦符合一個反覆、延續性之行為觀念者，自應作較有利於行
    為人之認定，而評價認係包括一罪之集合犯。從而，本案事
    實欄犯行一、(二)及(三)之犯行，其犯罪時間既均在96年1 月13
    日遭查獲後，且與前案所揭示之犯罪時間即96年9 月7 日至
    同年月17日時間緊接，顯與前案有集合犯之包括一罪關係，
    而應為前案確定判決既判力效力所及，依照上開說明，本件
    即應諭知免訴之判決。惟公訴人於起訴時，就此部分行為與
    下列有罪判決部分係以一罪起訴，意指為裁判上一罪關係，
    爰就此部分不另為免訴之諭知。
  4.至本案事實欄犯行一、(一)及(四)部分，其中事實(一)乃被告初次
    被查獲之時間，與前案犯罪事實之時間相距約有半年，而(四)
    之事實則在前案所載事實被查獲之後，其犯意與前案顯然無
    關，均係另行起意，與前案所載犯罪事實自無集合犯之適用
    。而被告就上開(一)、(四)部分犯行於偵查、原審及本院審理中
    均坦承不諱，此部分事實復有如上所查獲之證據資料可參，
    並有證人之證詞可佐，堪信事證已臻明確，應依法論科。
  (三)核被告甲○○所為，就本案事實欄犯行一、(一)及(四)部分，係
    犯二次著作權法第九十一條之一第三項前段、第二項之明知
    係侵害著作財產權之光碟重製物而散布罪。又被告與「鄭清
    」就上開犯行，有犯意聯絡及行為分擔，均為共同正犯。被
    告所犯上開二罪，犯意各別，行為不同，應分論併罰。檢察
    官移送併辦部分核與事實欄犯行一、(二)已起訴部分為同一事
    實，本院自應予以審理。起訴書漏列共同正犯「鄭清」，尚
    有未洽，應予補充。
  (四)原審經審理結果，認被告甲○○罪證明確而予以論罪科刑，
    固非無見。惟查：1.原判決就本案事實欄犯行一、(一)有關被
    告之犯罪時間部分，將犯罪時間為「於九十六年十一月二十
    五日」之事實，誤繕為「於九十七年十一月二十五日」，顯
    有事實與理由不符之瑕疵。2.原判決事實欄一、稱美國影集
    「六人行」、「越獄」分係美商華納公司、美商廿世紀福斯
    公司享有著作財產權之視聽著作，韓國影集「姐姐」、「黃
    真伊」係晶偉公司享有著作財產權之視聽著作，非經同意或
    授權，均不得散布或意圖散布而公開陳列，卻未說明上開外
    國人之著作，何以受我國法律保護之依據，顯有理由欠備之
    瑕疵。3.原判決就被告甲○○與「鄭清」之成年男子共同基
    於犯意聯絡，在大陸地區購得侵害上開著作財產權之光碟重
    製物即盜版光碟後，上網至臺灣雅虎奇摩拍賣網站，共用網
    路帳號、匯款帳戶，分工將盜版光碟輸入我國臺灣地區，是
    否為九十三年九月一日修正公布之著作權法第八十七條第三
    款所稱「輸入未經著作財產權人或製版權人授權重製之重製
    物或製版物者」之行為，及該行為得否依同法第九十三條第
    三款論罪科刑，均未說明，尚有未洽。4.原判決未就本案事
    實欄犯行一、(二)及(三)之犯行，未認定與前案（即臺灣彰化地
    方法院九十七年度易字第九四二號）有「集合犯」之包括一
    罪關係，應為前案確定判決既判力效力所及，而應諭知免訴
    之判決，顯有適用法規不當之違誤。而被告就原判決雖僅指
    摘部分違誤之處，然因原審判決除上開指摘部分外另有上開
    可議之處，自應由本院予以撤銷改判。
  (五)爰審酌被告素行欠佳，一再重蹈覆轍，所犯已侵害他人之著
    作權，惟於原審審理中坦白認錯，散布之盜版光碟不多，且
    已與晶偉公司達成和解，賠償損害，有和解書在卷可參及其
    他一切情狀，分別量處如主文所示之刑，並諭知易科罰金之
    折算標準，以資懲儆。又事實欄犯行一、(一)部分，其犯罪時
    間係在九十六年四月二十四日以前，且於九十六年七月十六
    日中華民國九十六年罪犯減刑條例施行後，始由臺灣桃園地
    方法院檢察署於九十七年三月十四日通緝（見臺灣桃園地方
    法院檢察署九十六年度偵字第三○五三七號偵查卷第四二頁
    ），符合上開條例第二條第一項第三款之減刑規定，復無該
    條例所定不得減刑之例外情形，爰依上開規定減其宣告刑二
    分之一，並諭知易科罰金折算標準，及與不得減刑之其餘一
    罪定應執行刑與易科罰金折算標準。
  (六)從刑之諭知：就本案事實欄犯行一、(一)及(四)部分所示之盜版
    光碟，均係供被告犯本件侵害著作權犯罪所用之物，應依著
    作權法第九十八條規定沒收。
據上論斷，應依刑事訴訟法第三百六十九條第一項前段、第二百
九十九條第一項、著作權法第九十一條第二項、第三項、第九十
八條、刑法第十一條前段、第四十一條第一項前段、第八項、第
五十一條第一項第五款，中華民國九十六年罪犯減刑條例第二條
第一項第三款，判決如主文。
本案經檢察官高碧霞到庭執行職務。
中    華    民    國    99    年    3     月    29    日
                    智慧財產法院第一庭
                          審判長法  官  李得灶
                                法  官  林欣蓉
                                法  官  汪漢卿
以上正本係照原本作成。
不得上訴。
中    華    民    國    99    年    3     月    29    日
                                書記官  邱于婷
附錄：本案論罪科刑法條全文
著作權法第九十一條之一
擅自以移轉所有權之方法散布著作原件或其重製物而侵害他人之
著作財產權者，處三年以下有期徒刑、拘役，或科或併科新臺幣
五十萬元以下罰金。
明知係侵害著作財產權之重製物而散布或意圖散布而公開陳列或
持有者，處三年以下有期徒刑，得併科新臺幣七萬元以上七十五
萬元以下罰金。
犯前項之罪，其重製物為光碟者，處六月以上三年以下有期徒刑
，得併科新臺幣二十萬元以上二百萬元以下罰金。但違反第八十
七條第四款規定輸入之光碟，不在此限。
犯前二項之罪，經供出其物品來源，因而破獲者，得減輕其刑。


司法院資訊處製作；財團法人民間司法改革基金會備份。
